【裁判字號】    98,上訴,1300
【裁判日期】    980929
【裁判案由】    違反毒品危害防制條例
【裁判全文】
臺灣高等法院高雄分院刑事判決        98年度上訴字第1299號
                                    98年度上訴字第1300號
上  訴  人
即  被  告  甲○○
上列上訴人因違反毒品危害防制條例案件，不服臺灣高雄地方法
院98年度審訴字第2768、2770號中華民國98年8 月31日第一審判
決（起訴案號：臺灣高雄地方法院檢察署98年度毒偵字第691、3
073號），提起上訴，本院判決如下：
     主  文
上訴駁回。
     理  由
一、按不服地方法院之第一審判決而上訴者，應向管轄第二審之
    高等法院為之，且上訴書狀應敘述具體理由，第二審法院認
    為上訴書狀未敘述理由或上訴有刑事訴訟法第362 條前段之
    情形者，應以判決駁回之，刑事訴訟法第361 條第1 項、第
    367 條前段定有明文。所謂不服第一審判決之具體理由，必
    係依卷內既有訴訟資料或提出新事證，指摘或表明第一審判
    決有何採證認事、用法或量刑等足以影響判決本旨之不當或
    違法，而構成應予撤銷之具體理由，始足當之；倘僅泛言原
    判決認定事實錯誤、違背法令、量刑失之過重或輕縱，而未
    指出具體事由，或形式上雖已指出具體事由，然該事由縱使
    屬實，亦不足以認為原判決有何不當或違法者，皆難謂係具
    體理由，俾與第二審上訴制度在請求第二審法院撤銷、變更
    第一審不當或違法之判決，以實現個案救濟及節制濫行上訴
    之立法目的相契合。是倘上訴人之上訴書狀雖述上訴理由
    ，惟並未具體述第一審判決有何不當或違法情形，即與未
    述具體理由無異，所為上訴，即非適法。
二、本件上訴人即被告甲○○不服原判決，上訴理由略以：被告
    有心戒絕毒癮，於98年5 月12日，至高雄義大醫院精神科美
    沙冬門診就醫，有該醫院出具之診斷證明書可證，被告既有
    心戒毒向上，依法、理、情，即應撤銷原判決，改諭知被告
    無罪云云。
三、查被告係於97年11月27日凌晨零時20分許，經警採其尿液送
    驗呈嗎啡陽性反應，而查獲自採尿時回溯24小時內，在其高
    雄縣大樹鄉○○村○○街39號住處，有施用第一級毒品海洛
    因之情，其復於98年5月8日某時，在上開住處內，施用海洛
    因一次，又於同年5 月12日上午11時11分許回溯24小時內之
    某時，在同一處所，施用第二級毒品甲基安非他命一次，嗣
    於同年5 月12日上午，其接獲警方通知而至警局就其他案件
    作證，於警詢中，向警方人員自首有施用海洛因之情，並同
    意接受採尿送驗，結果發現呈嗎啡及甲基安非他命陽性反應
    ，始悉上情，此為原審判決所認定，並為被告坦承不諱在卷
    ，被告係於上開最後一次施用毒品為警查獲後，始至高雄義
    大醫院接受美沙冬替代療法戒毒，自不能依毒品危害防制條
    例第21條規定邀免，原審就被告前揭犯行，因而依施用第一
    級毒品罪及施用第二級毒品罪科刑，並無違誤，被告上訴意
    旨僅以其有至該醫院接受美沙冬治療，為請求改判無罪之理
    由，而於原判決究竟如何違背法令，並無一語涉及，其上訴
    自屬違背法律上之程式，即非適法，應予駁回，並不經言詞
    辯論為之。
四、據上論斷，應依刑事訴訟法第367條前段、第372條，判決如
    主文。
中    華    民    國    98    年    9    月    29    日
                  刑事第四庭    審判長法  官  蕭權閔
                                      法  官  林水城
                                      法  官  陳吉雄
以上正本證明與原本無異。
施用第一級毒品部分如不服本判決應於收受本判決後10日內向本
院提出上訴書狀，其未敘述上訴理由者，並得於提起上訴後10日
內向本院補提理由書狀（均須按他造當事人之人數附繕本）「切
勿逕送上級法院」。
其餘部分不得上訴。
中    華    民    國    98    年    9     月    30    日
                                      書記官  郭蘭蕙


司法院資訊處製作；財團法人民間司法改革基金會備份。
